【裁判字號】    99,易緝,37
【裁判日期】    990430
【裁判案由】    竊盜
【裁判全文】
臺灣高雄地方法院刑事判決              99年度易緝字第37號
公  訴  人  臺灣高雄地方法院檢察署檢察官
被      告  甲○○
上列被告因竊盜案件，經檢察官提起公訴（90年度偵緝字第553
號），嗣被告於本院準備程序進行中，就被訴事實為有罪之陳述
，本院經聽取當事人意見後，裁定改依簡式審判程序審理，判決
如下：
    主  文
甲○○犯竊盜罪，處拘役參拾日，如易科罰金，以銀元參佰元即
新臺幣玖佰元折算壹日。
    犯 罪 事 實
一、甲○○於民國89年間，在高雄市○○區○○街219 號11 樓
    之6 號租屋而居，同年10月4 日間，前往該里里長丙○○位
    於高雄市○○區○○街133 號之店面，找丙○○之母，適丙
    ○○之母因故至店面後方廚房，甲○○見店內桌上置有支票
    1 紙（支票號碼：PA0000000 號、發票人：丙○○、金額：
    新臺幣15,000元、發票日：98年10月7 日），竟意圖為自己
    不法之所有，徒手竊取上開支票1 紙，得手後旋即離去。嗣
    因丙○○發現支票失竊，報警處理，始悉上情。
二、案經高雄市政府警察局鹽埕分局報請臺灣高雄地方法院檢察
    署檢察官偵查起訴。
    理  由
一、本案被告甲○○所犯刑法第320 條第1 項之竊盜罪，係屬死
    刑、無期徒刑、最輕本刑為3 年以上有期徒刑以外之罪，其
    於準備程序就前揭被訴事實為有罪之陳述，經依法告知簡式
    審判程序之旨，並聽取當事人之意見後，本院認無不得或不
    宜改依簡式審判程序進行之情形，爰依法裁定本件進行簡式
    審判程序，合先敘明。
二、前揭犯罪事實，業據被告甲○○於本院審理中坦承不諱（本
    院卷第54頁），核與證人即告訴人丙○○於警詢中所證相符
    （警卷第1 頁、第2 頁），復有遺失票據申報書、退票理由
    單、支票影本、掛失止付票據提示人資料各乙份（警卷第9
    頁至第12頁）附卷可資佐證，足認被告上開自白與事實相符
    ，自可採為認定事實之證據。本案事證明確，被告前開犯行
    ，堪以認定，應依法論罪科刑。
三、論罪科刑部分：
  (一)按「行為後法律有變更者，適用行為時之法律。但行為後之
    法律有利於行為人者，適用最有利於行為人之法律」，修正
    後刑法第2 條第1 項定有明文，此條規定係規範行為後法律
    變更所生新舊法律比較適用之準據法，本身尚無新舊法比較
    之問題，於新法施行後，自應一律適用上開修正後之規定，
    而為「從舊從輕」之比較。又比較新舊法時，應就罪刑有關
    之共犯、未遂犯、想像競合犯、牽連犯、連續犯、結合犯，
    以及累犯加重、自首減輕暨其他法定加減原因（如身分加減
    ）與加減例等一切情形，綜其全部罪刑之結果而為比較後，
    再適用有利於行為人之法律處斷，而不得一部割裂分別適用
    不同之新舊法（最高法院95年度第8 次刑事庭會議決議參照
    ）。被告行為時之刑法第320 條第1 項之法定刑為「處五年
    以下有期徒刑、拘役或五百元以下罰金」，又依被告行為時
    之刑法第33條第5 款規定「罰金：一元以上。」是被告行為
    時應處罰金刑之法定最低刑度部分，經折算為新臺幣後，為
    新臺幣三元以上；而95年7 月1 日公布施行之刑法第33條第
    5 款規定「罰金：新臺幣一千元以上，以百元計算之。」就
    罰金刑法定最低刑度部分，比較新舊法結果，被告行為時之
    舊法對其較為有利，自應適用行為時即修正前刑法。
  (二)核被告所為，係犯刑法第320 條第1 項之普通竊盜罪。爰審
    酌被告不思以正當途徑獲取財物，恣意隨機竊取他人財物，
    守法觀念淡薄，且對他人財產安全已生危害，惟念其並無前
    科，素行良好，有臺灣高等法院被告前案紀錄表乙份在卷可
    稽，且犯後坦承犯行，態度尚稱良好，並考量被害人於警詢
    中明確表明被告家境可憐，希望給被告乙次機會，有警詢筆
    錄在卷可證等一切情狀，量處如主文所示之刑。又被告行為
    時之原刑法第41條規定：「犯最重本刑為三年以下有期徒刑
    以下之刑之罪，而受六月以下有期徒刑或拘役之宣告，因身
    體、教育、職業或家庭之關係，執行顯有困難者，得以一元
    以上、三元以下折算一日，易科罰金。」惟該條業於90 年1
    月7 日修正，並自90年1 月10日施行之刑法第41條第1 項規
    定：「犯最重本刑為五年以下有期徒刑以下之刑之罪，而受
    六個月以下有期徒刑或拘役之宣告者，得以新臺幣一千元、
    二千元或三千元折算一日，易科罰金。但確因不執行所宣告
    之刑，難收矯正之效，或難以維持法秩序者，不在此限。」
    且依修正前罰金罰鍰提高標準條例第2 條前段（現已刪除）
    之規定，將上開易科罰金之折算標準就其原定數額提高為一
    百倍折算一日，是該易科罰金折算標準，應以銀元一百元至
    三百元折算一日，經折算為新臺幣後，應以新臺幣三百元至
    九百元折算為一日，嗣該條文再於94年2 月2 日修正公布，
    並自95年7 月1 日施行之現行刑法第41條第1 項規定：「犯
    最重本刑為五年以下有期徒刑以下之刑之罪，而受六個月以
    下有期徒刑或拘役之宣告者，得以新臺幣一千元、二千元或
    三千元折算一日，易科罰金。但確因不執行所宣告之刑，難
    收矯正之效或難以維持法秩序者，不在此限。」比較行為時
    法、中間法、裁判時法之易科罰金折算標準，以中間時法即
    90年1 月10日施行之刑法第41條第1 項規定，較有利於被告
    ，依修正後刑法第2 條第1 項但書之規定，自應適用最有利
    於行為人之法律即90年1 月10日施行之刑法第41條第1 項前
    段及修正前罰金罰鍰提高標準條例第2 條之規定，諭知易科
    罰金之折算標準。另按中華民國九十六年罪犯減刑條例第5
    條規定：「本條例施行前，經通緝而未於中華民國九十六年
    十二月三十一日以前自動歸案接受偵查、審判或執行者，不
    得依本條例減刑。」本件被告前經本院依法傳喚、拘提無著
    後，於90年9 月12日，以高貴刑辰緝字第1026號發布通緝在
    案，嗣於99年3 月9 日始經通緝到案，此有上開通緝稿、臺
    南縣警察局善化分局通緝案件移送書在卷可參，顯見被告並
    非於96年12月31日前自動歸案接受審判，依中華民國九十六
    年罪犯減刑條例第5 條規定，本件自無減刑之適用，附此敘
    明。
據上論斷，應依刑事訴訟法第273 條之1 第1 項、第299 條第1
項前段，刑法第2 條第1 項前段、第320 條第1 項，90年1 月10
日施行刑法第41條第1 項前段，刑法施行法第1 條之1 ，廢止前
罰金罰鍰提高標準條例第2 條，判決如主文。
本案經檢察官乙○○到庭執行職務。
中    華    民    國    99    年    4     月    30    日
                  刑事第十四庭  法  官   林揚奇
以上正本證明與原本無異。
如不服本判決應於收受本判決後10日內向本院提出上訴書狀，並
應敘述具體理由，如未敘述上訴理由者，應於上訴期間屆滿後20
日內補提理由書狀於本院（均須按他造當事人之人數附繕本）「
切勿逕送上級法院」。
中    華    民    國    99    年    4     月    30    日
                                書記官   何明昌
附錄本判決論罪之法條：
中華民國刑法第320條第1項
意圖為自己或第三人不法之所有，而竊取他人之動產者，為竊盜
罪，處5  年以下有期徒刑、拘役或5 百元以下罰金。

司法院資訊處製作；財團法人民間司法改革基金會備份。
